臺灣板橋地方法院刑事判決　　　　　　　　　　　　　九十三年度易字第九二二號
　　公　訴　人　臺灣板橋地方法院檢察署檢察官
　　被　　　告　甲○○
右列被告因違反毒品危害防制條例案件，經檢察官提起公訴（九十三年度毒偵緝字第
二七號、九十三年度毒偵字第二八八四號、九十三年度毒偵字第三八二八號、九十
三年度核退毒偵字第八六號），本院於準備程序進行中，被告就被訴事實為有罪之
陳述，經告知被告簡式審判程序之旨，並聽取當事人之意見後，裁定進行簡式審判程
序，判決如左：
    主  文
甲○○連續施用第二級毒品，累犯，處有期徒刑陸月，如易科罰金，以佰元折算壹
日。扣案第二級毒品安非他命（淨重零點公克）沒收銷燬之；吸食器壹組、分裝袋
肆包、燈泡壹個及殘渣袋壹個均沒收。
    事  實
一、甲○○前於民國八十一年間，因違反麻醉藥品管理條例案件，經本院判處有期徒
    刑七月確定；又於八十二年間因違反麻醉藥品管理條例等案件，經本院判處有期
    徒刑五年十月（販賣安非他命）、六月（吸用安非他命），應執行有期徒刑六年
    二月，與上開有期徒刑七月部分接續服刑，並於八十五年二月九日縮短刑期假釋
    出監。惟於假釋期間因案經撤銷假釋，應執行殘刑三年七月三日，於九十年一月
    二十日縮短刑期假釋出監，於九十年十一月二日假釋期滿執行完畢。又因施用毒
    品安非他命案件，於審理中經臺灣高等法院裁定送觀察、勒戒後，認無繼續施用
    毒品之傾向，於八十七年八月三十一日以八十七年度上易字第三八六一號判決免
    刑確定。詎猶不知戒除毒癮，復於五年內基於施用第二級毒品安非他命之概括犯
    意，自九十一年三、四月間某日起，至九十三年六月三十日某時止，在臺北縣三
    峽鎮○○路二八八之二號九樓、臺北縣三峽鎮○○路一六巷二十九號之居所，
    連續以將安非他命置於玻璃球內，以火燒烤吸食煙霧之方式，施用第二級毒品安
    非他命多次，並分別於(一)、九十二年八月二十四日十一時三十分許，在上開中正
    路住處經警查獲，並扣得安非他命（淨重‧三公克）、吸食器一組、分裝袋四
    包。(二)、九十三年五月十五日十九時三十分許，在臺北縣三峽鎮○○路一六巷
    二十九號經警查獲。(三)、九十三年六月二十一日十七時許，經警在上開光明路住
    處查獲，並扣得注射針筒一支、燈泡一個、殘渣袋一個。(四)、九十三年六月三十
    日十五時三十分許，在上開光明路住處經警查獲。嗣經本院九十三年度毒聲字第
    三一四號裁定送臺灣臺北看守所附設勒戒處所觀察、勒戒後，認有繼續施用毒品
    之傾向。
二、案經臺北縣政府警察局三峽分局及樹林分局報請臺灣板橋地方法院檢察署檢察官
    偵查起訴。
    理  由
一、訊據被告甲○○對於右揭事實，坦承不諱，且被告於右開時間經警查獲所採集之
    尿液經送檢驗均呈安非他命類陽性反應，此有臺灣檢驗科技股份有限公司九十二
    年九月十六日、九十三年六月二日、九十三年七月一日、九十三年七月九日出具
    之濫用藥物尿液檢驗報告各一紙附卷可稽。且有第二級毒品安非他命（淨重‧
    三公克）、吸食器一組、分裝袋四包、燈泡一個及殘渣袋一個扣案可佐。足見被
    告前開連續施用第二級毒品安非他命之自白應與事實相符。又如事實欄所載被告
    前因施用毒品案件，觀察、勒戒後，認無繼續施用毒品之傾向，經臺灣高等法院
    於八十七年八月三十一日判決免刑確定；嗣又於五年內因施用第二級毒品安非他
    命，經本院九十三年度毒聲字第三一四號裁定送臺灣臺北看守所附設勒戒處所觀
    察、勒戒後，認有繼續施用毒品之傾向等情，有臺灣高等法院被告全國前案紀錄
    表、臺灣高等法院八十七年度上易字第三八六一號判決、本院九十三年度毒聲字
    第三一四號裁定在卷可按。從而本件事證已臻明確，應依法論罪科刑。
二、按連續數行為而犯同一之罪名，以一罪論，刑法第五十六條定有明文，則當連續
    犯之際，遇刑法有變更時，其一部涉及舊法，一部涉及新法者，則應依最後行為
    時之法律處斷，最高法院二十九年度上字第三八六六號判例可資參照。查毒品危
    害防制條例業於九十二年六月六日經立法院修正通過，總統於九十二年七月九日
    公布，並自九十三年一月九日開始施行。本件被告連續施用第二級毒品之最後行
    為時既在前開修正後之毒品危害防制條例生效以後，即應適用修正後之毒品危害
    防制條例規定予以論處，而不生比較新舊法之問題。是核被告甲○○所為，係犯
    修正後毒品危害防制條例第十條第二項之施用第二級毒品罪，其施用前後持有第
    二級毒品之低度行為，為其施用之高度行為所吸收，不另論罪。又被告多次施用
    第二級毒品之犯行，時間緊接，犯罪構成要件相同，顯係基於概括犯意反覆為之
    ，應依刑法第五十六條連續犯之規定，論以一罪，並加重其刑。末查被告有如事
    實欄所載前科犯行，有臺灣高等法院被告全國前案紀錄表在卷可稽。其於有期徒
    刑執行完畢後，五年內再犯有期徒刑以上之本罪，為累犯，依法遞予加重其刑。
    爰審酌被告曾因施用毒品經送勒戒處所執行觀察、勒戒，仍未能戒斷其施用毒品
    之惡習，再犯本件施用毒品犯行，惡行非輕，惟因施用毒品均僅係戕害其自己身
    心並無加害他人，再衡量其施用毒品時間、次數及其犯罪之動機、目的、手段、
    犯罪後坦承犯行之態度等一切情狀，量處如主文所示之刑。扣案第二級毒品安非
    他命（淨重‧三公克），不問是否被告所有，均依毒品危害防制條例第十八條
    第一項前段之規定沒收銷燬之；另吸食器一組、分裝袋四包、燈泡一個及殘渣袋
    一個，為被告所有供施用安非他命所用之物，業據其供承在卷，均依刑法第三十
    八條第一項第二款規定宣告沒收。至注射針筒一支，非被告所有供犯罪所用之物
    ，本院不另為沒收之諭知，附此敘明。
三、被告於九十三年十一月十九日十四時五十分許，在臺北縣三峽鎮○○路與大仁路
    口為警緝獲，經警採集其尿液送驗，結果呈安非他命類陽性反應，固有台灣檢驗
    科技股份有限公司九十三年十一月三十日出具之濫用藥物尿液檢驗報告一紙附卷
    可稽。惟查被告於九十三年六月三十日十五時三十分許，在上開光明路住處經警
    查獲後，業經依本院九十三年度毒聲字第三一四號裁定送臺灣臺北看守所附設勒
    戒處所觀察、勒戒，並認有繼續施用毒品之傾向，嗣由檢察官依新修正毒品危害
    防制條例而於同年七月二十六日予以釋放，有臺灣板橋地方法院檢察署檢察官通
    知一件附於偵查卷可稽（見九十三年度毒偵字第二八八四號偵查卷第四三頁）。
    被告既經觀察勒戒而中斷其施用第二級毒品安非他命之犯行，則其於釋放後復起
    意施用安非他命之犯行，即難認與觀察勒戒前施用安非他命之犯行，有何裁判上
    一罪之連續犯關係，應認係另行起意之犯罪行為，本院不得併予審究，應由檢察
    官另行偵結，以符法制，亦此敘明。
據上論斷，應依刑事訴訟法第二百九十九條第一項前段、第二百七十三條之一第一項
，毒品危害防制條例第十條第二項、第十八條第一項前段，刑法第十一條前段、第五
十六條、第四十七條、第四十一條第一項前段、第三十八條第一項第二款，罰金罰鍰
提高標準條例第二條，判決如主文。
本案經檢察官陳鴻濤到庭執行職務。
中　　　華　　　民　　　國　　九十三　　年　　十二　　月　　　二十四　　日
                          　　      　　臺灣板橋地方法院刑事第九庭
　　　　　　　　　　　　　　　　　　　　　　法　官  李  君  豪
右正本證明與原本無異。
如不服本判決，應於送達後十日內向本院提出上訴狀。
                                            書記官  蕭  汝  芳
中　　　華　　　民　　　國　　九十三　　年　　十二　　月　　　二十四　　日
附錄本案論罪科刑法條全文：
修正後毒品危害防制條例第十條
施用第一級毒品者，處六月以上五年以下有期徒刑。
施用第二級毒品者，處三年以下有期徒刑。
